【裁判字號】    91,訴,507
【裁判日期】    920116
【裁判案由】    營利事業所得稅
【裁判全文】
臺中高等行政法院判決                              九十一年度訴字第五○七號
                              .
    原      告  宏儀營造有限公司
    代  表  人  甲○○
    訴訟代理人  徐文宗 律師
    複代理人    戊○○
    被      告  財政部臺灣省中區國稅局
    代  表  人  乙○○
    訴訟代理人  丁○○
                丙○○
右當事人間因營利事業所得稅事件，原告不服財政部中華民國九十一年六月十日台財
訴字第○九○○○四七九一七號訴願決定（案號：第八九三五六一號），提起行政訴
訟。本院判決如左︰
    主  文
原告之訴駁回。
訴訟費用由原告負擔。
    事  實
壹、事實概要：
    原告民國（以下同）八十五年度營利事業所得稅結算申報，原列報營業收入新台
    幣（以下同）九六、○三六、○五一元，折舊一、六九○、○五五元。被告初查
    核定營業收入一○一、六四七、二五○元，折舊一、五○八、八一六元。原告不
    服，申經復查結果未獲變更，提起訴願遭駁回，就營業收入部分提起本件行政訴
    訟。
貳、兩造之陳述及爭點：
一、原告部分：
  (一)聲明：訴願決定及原處分均撤銷。
  (二)陳述：
    1.按「文書依其程式及意旨得認作公文書者，推定為真正」民事訴訟法第三百五
      十五條第一項定有明文，依行政訴訟法第一百七十六條得以準用。又「營利事
      業所得之計算，以其本年度收入總額減除各項成本費用損失及稅捐後之純益額
      為所得額」所得稅法第二十四條第一項定有明文。
    2.查本件原告承攬「台八線２Ｋ＋○○○｜６Ｋ＋二○○東勢都市計畫公共設施
      改善工程」，因可歸責於定作人之事由造成工期延宕，使原告原本預估之利潤
      化為烏有，更甚造成三二、四六二、七九九元之損失，業經台灣台中地方法院
      以八十九年重訴字第二五七號民事判決在案，而造成損害之發生之各項原因均
      經上開判決書詳為認定，而該判決係公文書依法推定為真正，原告依上開法院
      之判決，並未有純益所得甚明，被告在未舉證證明，遽謂原告承攬該件工程有
      純益所得，並命補一、○七八、三二六元之營利事業所得稅，認事用法即有違
      背法令之情事。
    3.況被告依據工程合約中末項印刷字「包商利稅及管理費用（百分之十五）」，
      作為計算該工程八十五年度應認列之在建利益時，並未區分所謂包商「利」、
      「稅」及「管理費用」各指多少？若逕以其全部籠統歸為「毛利」計算，亦有
      違背法令之情事。
    4.查本件原告所採取係完工比例法方式申報，而此在「工程進行期間之各期損益
      與工程進度係以主觀估計」（見鄭丁旺博士著中級會計學上冊第四六三頁），
      是既係主觀估計，自難要求原告提出憑證供勾稽。
    5.況被告之主張工程利益之計算公式以工程合約之總價減除包商利稅及管理費，
      即以合約之百分之十五計算工程利益顯然不合理，蓋如依被告之算法，則所有
      承攬工程之營造商均屬穩賺不賠，蓋每件之承包商均有百分之十五之包商利稅
      ，而之所以有百分之十五之包商利稅乃係公路總局制式合約所致，是實難執此
      為計算總成本之依據，此部分請鈞院向公路總局第二區養護工程處函查在工程
      發包時之製式契約中是均有包商利潤及稅捐百分之十五之約定。
    6.查本件契約係成立在八十三年六月三十日，並以四百五十日曆天完工，而因公
      路局第二區養護工程處一直無法將用地交予原告施工，是工程遲延造成大幅成
      本增加已不可避免之情事，而原告所引進外勞，更因無法挪至其他工地使用，
      而外勞係自八十四年四月二十四日即引進，此更經原台灣台中地方法院八十九
      年重訴字第二五七號所是認，因此以四十四名外勞之薪資計算基本薪資為一四
      、七五○元，八十五年一年薪資合計即高達七、七八八、○○○元此部分雖未
      列入。但因係採預估方式，是在八十五年仍認列工程利益六六五、一○八元，
      原告既在虧損狀態下竟仍認列利益，自不容被告在當年度又調整原告之收入灼
      然，本件被告之計算方式不合理，不合法已無庸贅言。
    7.稅捐之徵稽時下係採實質課稅方式，本件原告之工程承攬關係因定作人遲遲無
      法取得用地，使人力、機械閒置，而此在八十五年即已發生，而今被告明知原
      告在八十五年係虧損之狀態，卻以不合理之計算方式調整原告之營業收入五、
      六一一、一九九元，亦與實質課稅稅捐稽徵原則大相背謬。綜上所述，本件原
      處分及訴願之決定均有違背法令之情事，請判決如訴之聲明。
二、被告部分：
  (一)聲明：原告之訴駁回。
  (二)陳述：
    1.按「稽徵機關進行調查或復查時，納稅義務人應提示有關各種證明所得額之帳
      簿、文據；其未提示者，稽徵機關得依查得之資料或同業利潤標準，核定其所
      得額。」為所得稅法第八十三條所明定。次按「營利事業之會計事項，應參照
      商業會計法及財務會計準則公報等據實記載，產生其財務報表。至辦理所得稅
      結算申報或核課所得稅時，其帳載事項與所得稅法、所得稅法施行細則、促進
      產業升級條例、促進產業升級條例施行細則、中小企業發展條例、本準則暨有
      關法令之規定未符者，均應於申報書內自行調整之。」、「營利事業承包工程
      之工期在一年以上，有關工程損益之計算，應採完工比例法。」及「第一項所
      稱完工比例，可採下列方法計算之：一、工程成本比例法，即採投入成本占估
      計總成本之比例計算‧‧‧」為行為時營利事業所得稅查核準則第二條第二項
      、第二十四條第一項及第四項所明定。又「工程合約價款或估計工程總成本如
      有變動，應作為會計估計變動處理」及「會計估計變動之影響應以下列方式處
      理‧‧‧（１）若估計變動僅影響當期（例如呆帳損失多估），應於當期處理
      ，不得調整前期損益。‧‧。」有財務會計準則公報第十一號（長期工程合約
      之會計處理準則）及第八號（會計變動及前期損益調整之處理準則）公報可資
      參照。
    2.查原告係以經營土木包工為業，八十五年度申報營業收入九六、○三六、○五
      一元，其中採完工比例法計算工程損益之未完工程「台八線２Ｋ＋○○○｜６
      Ｋ＋２○○東勢都市計畫公共設施改善工程」，本期申報之工程收入為三八、
      八五八、六五一元，被告初查以原告無法提示該工程預估總成本變動之相關資
      料，遂按其工程合約相關估價，核計該工程本期按完工比例法應認列之工程收
      入為四四、四六九、八五○元，並核定工程利益五、七二二、九八九元，營業
      收入為一○一、六四七、二五○元。原告不服，提起復查、訴願，均遭駁回。
    3.原告主張該工程因可歸責於發包單位（交通部公路局第二工程處）之事由造成
      工期延宕，致造成原告三二、四六二、七九九元之損失，已向發包單位請求獲
      致賠償，並檢附相關民事判決（詳原處分卷第二八四頁至三一八頁）以證原告
      承攬該件工程並無所得乙節，經查該民事訴訟之系爭事項概略以：(1)工期延宕
      ，相關管理費、薪資及機具折舊等損失。(2)「樹木砍伐」施工項目漏列。(3)工
      程計劃變更，預鑄品要求價購。(4)施工期間砂石調漲。(5)「施工中勞工安全衛
      生及環保費」未依合約規定計價。及(6)履約保證金之利息損失等。經查第(1)及
      (3)之項目，係屬賠償性質，其相關投入成本被告均准依其實際申報數認列，核
      與本期預估總成本無關；第(2)及(5)之項目，係屬新增列之施工項目及往後年度
      估計變動事項，可由原告申報之預估總成本得知，亦與本期核定之估計總成本
      無關；第(4)有關砂石調漲之項目，茲據原告與原發包單位之調解方案通知書中
      所載（詳原處分卷第二二四頁至二四○頁），原告係於施工期間八十六年八月
      二十日至八十七年九月份要求發包單位依台灣地區營造工程物價指數（砂石及
      級配類指數）補償其增加之工程成本（詳原處分卷第二三二頁至二三三頁），
      足見該項成本變動仍屬往後年度之估計變動事項，依一般會計處理原則，估計
      變動應於發生年度及以後年度調整損益，惟原告未能於系爭年度提示預計工程
      總成本變動之相關資料供核，其主張自難採據；又第(6)項履約保證金之利息損
      失，核非屬系爭工程之成本，況該部分亦經前開民事判決發包單位不予賠償在
      案。
    4.按「營利事業承包工程之工期在一年以上，有關工程損益之計算，應採完工比
      例法。‧‧第一項所稱完工比例，可採下列方法計算之：一、工程成本比例法
      ，即按投入成本占估計總成本之比例計算‧‧‧」、「營利事業所得稅之調查
      、審核，應依稅捐稽徵法、所得稅法及本準則之規定辦理，其未經規定者，依
      有關法令之規定辦理。」分別為營利事業所得稅查核準則第二十四條及第二條
      第一項所明定。
    5.查系爭未完工程原告營利事業所得稅結算申報係採完工比例法計算工程損益，
      至完工比例則採工程成本比例法（按投入成本占估計總成本之比例衡量完工程
      度）計算。依財務會計處理準則公報第十一號「長期工程合約之會計處理準則
      」之第十五點、第十六點及第十八點規定（詳原處分卷第二六一頁至二六六頁
      ）：長期工程採完工比例法之工程損益計算方法如下：工程包價｜估計工程總
      成本=估計工程總利益。期末完工比例=本期累積投入成本÷估計工程總成本=
      本期累積投入成本÷／（本期累積投入成本＋估計至完工尚需投入成本）。估
      計工程總利益×期末完工比例=累積工程利益。累計工程利益｜前期已認列累
      積利益=本期工程利益；亦即以工程包價（合約總價款），減除估計工程總成
      本，計算出工程總利益後，再依各期之完工比例核算該工程各年度應認列之工
      程利益。倘工程合約價款或估計工程總成本發生變動時，則作為會計估計變動
      處理，惟工程合約如估計發生虧損時，則應立即（當期）認列全部損失。
    6.原告本期系爭工程包價申報數為一二八、六九七、二三八元（未含稅）、累積
      工程成本申報數為六五、八四五、九○一元（包含八十四年度投入之直接人工
      六一六、九二五元及八十五年度投入之直接人工六、一七六、一九○元），被
      告均准按其申報數核定；又原告本期申報之估計工程總成本為一二七、四一○
      、二六五元，惟因原告未提示估計工程總成本之計算明細及相關證明文件供查
      核勾稽，被告初查乃依一般工程利益之計算公式：收入｜成本｜管銷費用｜稅
      捐=利益，按查得工程合約之包價減除包商利稅及管理費用後，計得系爭工程
      之估計工程總成本為一一七、五○六、一七五元，並非無據。是以，雖工程成
      本非為不可變動之事實，但依一般工程契約性質，其工程預算書所為總工程成
      本之預估，應已將工程期間可能發生之變動因素予以考慮，倘原告欲主張預估
      總成本與原工程契約書所為預估有異，對該項變動之事實，自應舉證以明，然
      原告並未舉證證明本件申報時所另行預估之總成本可採之依據，其主張自無可
      採。
    7.原告八十五年度自行列報系爭工程累積至本期止之工程利益為六六五、一○八
      元（累積應認列之工程收入六六、五一○、七三三元減累積應認列之工程成本
      六五、八四五、六二五元），本期應認列之工程利益為一一二、○六六元，此
      有原告自行編製之「長期工程完工比例法工程損益計算表」附卷可稽（詳原處
      分卷第二七五頁），是依原告自行申報之資料觀之，原告於辦理本期營利事業
      所得稅結算申報時，尚且預估該工程可獲有利益，並續於八十六及八十七年度
      分別列報系爭工程之工程利益為二、五六七、二八四元及五九八、○五八元（
      詳原處分卷第二七四頁及第二七三頁之八十六及八十七年度之長期工程完工比
      例法工程損益計算表），原告既於八十五至八十七年度辦理結算申報時均自認
      系爭工程可獲有利益，顯見於各該年度尚未可預見其承攬該工程將產生虧損。
    8.查系爭工程利益之申報數轉盈為虧之年度乃發生於八十八年間因實際投入成本
      遽增並超過預計工程成本所致（查原告截至八十七年底止申報系爭工程尚需投
      入之成本為二二、○七六、八四二元，惟八十八年度，亦為完工年度，實際投
      入成本為四八、五○九、一九四元，其預計成本與實際成本之差異達二六、四
      三二、三五二元）。依前揭長期工程合約之會計處理準則之規定，倘工程合約
      價款或估計工程總成本發生變動時，應作為會計估計變動處理，又會計估計變
      動之處理，應於當期或以後各期處理，不得調整前期損益（詳原處分卷第二六
      八頁）。
    9.原告訴稱其承攬系爭工程並無所得等情，應為八十八年度後因實際投入之工程
      成本變動，使系爭工程之獲利情形未如預期所致，況縱使原告因事後預估成本
      與實際成本發生差異時，仍應於事後估計變動之年度調整工程損益，此一處理
      原則自能使預估總成本於完工年度時調整至與實際總成本一致並反映出實際之
      工程損益，而非要為前期損益之調整，原告執詞調整系爭年度所得額之主張，
      自不符合一般公認會計處理準則之規定。
    10.準此，被告依原告本期之申報資料查核，並因原告未能提示工程總成本之資料
      供查核勾稽，遂改以查得之工程合約核計其工程總成本並按完工比例法認列系
      爭工程本期工程收入四四、四六九、八五○元，揆諸前揭規定，並無不合。基
      上論結，原處分及所為復查、訴願決定並無違誤，請駁回原告之訴。
    理  由
一、按「稽徵機關進行調查或復查時，納稅義務人應提示有關各種證明所得額之帳簿
    、文據；其未提示者，稽徵機關得依查得之資料或同業利潤標準，核定其所得額
    。」為所得稅法第八十三條所明定。次按「營利事業之會計事項，應參照商業會
    計法及財務會計準則公報等據實記載，產生其財務報表。至辦理所得稅結算申報
    或核課所得稅時，其帳載事項與所得稅法、所得稅法施行細則、促進產業升級條
    例、促進產業升級條例施行細則、中小企業發展條例、本準則暨有關法令之規定
    未符者，均應於申報書內自行調整之」「營利事業承包工程之工期在一年以上，
    有關工程損益之計算，應採完工比例法。」「第一項所稱完工比例，可採下列方
    法計算之：一、工程成本比例法，即採投入成本占估計總成本之比例計算‧‧‧
    」行為時營利事業所得稅查核準則第二條第二項、第二十四條第一項及第四項規
    定甚明。又「15.採用完工比例法時，每期應以期末完工比例計算累積工程利益減
    除前期已認列之累積利益後，作為本期工程利益‧‧‧」「16.工程合約如估計發
    生虧損時，不論採用全部完工法或完工比例法，均應立即認列全部損失，但如以
    後年度估計損失減少時，應將其減少數沖回，作為該年度之利益。」「18.工程合
    約價款或估計工程總成本如有變動，應作為會計估計變動處理」財務會計準則公
    報第十一號（長期工程合約之會計處理準則）參照；另「13.會計估計變動之影響
    應以下列方式處理：(1)若估計變動僅影響當期，應於當期處理，不得調整前期損
    益。(2)若估計變動影響當期及以後期數，應於當期及以後各期處理，不調整以前
    各期損益，亦不計算累積影響數，但應將估計變動對當期純益之影響加以揭露。
    」財務會計準則公報第八號（會計變動及前期損益調整之處理準則）可資參照。
二、本件原告係以經營土木包工為業，其八十五年度申報營業收入為九六、○三六、
    ○五一元，其中採完工比例法計算工程損益之未完工程「台八線２Ｋ＋○○○｜
    ６Ｋ＋２○○東勢都市計畫公共設施改善工程」，本期申報之工程收入為三八、
    八五八、六五一元，被告初查以原告無法提示該工程預估總成本變動之相關資料
    ，遂按其工程合約相關估價，核計該工程本期按完工比例法應認列之工程收入為
    四四、四六九、八五○元，並核定工程利益五、七二二、九八九元，營業收入為
    一○一、六四七、二五○元。原告不服，提起復查、訴願，均遭駁回各在案。
三、原告起訴主張：本件原告係依完工比例法申報，故在工程進行期間之各期損益與
    工程進度係以「主觀估計」，自難要求原告提出憑證以供勾稽；況系爭工程因可
    歸責於發包單位（交通部公路局第二向區工程處）之事由致工期延宕，造成原告
    鉅額損失，應由發包單位賠償原告三二、四六二、七九九元等情，業經台灣台中
    地方法院八十九年度重訴字第二五七號判決認定綦詳，可見原告承攬本件工程並
    無利得，而工程合約中所載之「包商利稅及管理費用（百分之十五）」，僅為制
    式合約之項目，不能以之作為計算總成本之依據云云。
四、惟按完工比例法關於各期之損益及工程之進度雖係「較主觀之估計」（本院卷附
    鄭丁旺博士著中級會計學上冊第四六三頁影本參照），但仍需有合理之依據，例
    如依原合約或追加變更之合約等之進度估計，不能毫無依據單憑主觀推測，原告
    主張其係主觀估計故無法提出預估成本變動之資料供核乙節自無足取。查原告所
    申報之八十五年度「長期工程完工比例法工程損益計算表」，其中關於「(4)預計
    全部工程成本」欄填載一二七、四一○、二六五元，與依工程合約所附詳細價目
    表合計之預計全部工程成本一一七、五○六、一七五元不符（見原處分卷第一四
    三頁至一四七頁），經原告以八十七年十二月九日中區國稅法字第八七○○六七
    六九四號函，通知原告補提下列文件：(一)系爭工程工期延後是否另定協議文件、
    (二)各期工程結算書、(三)各期支付外勞薪資之扣繳文件及其他造成估計總成本變動
    原因之相關證明文件，並詳細說明計算其影響金額等情，有該函文附原處分卷（
    第一八八頁）可稽，詎原告迄本件言詞辯論終結時止，均未能就造成估計總成本
    變動之原因提出相關資料及說明，僅泛稱該數字為主觀之估計，被告乃依據首揭
    所得稅法第八十三條之規定，以原告提供之系爭工程之工程預算書計算系爭全部
    工程成本為一一七、五○六、一七五元，經核並無不合。
五、至原告主張系爭工程虧損係因可歸責於定作人之事由造成延宕，致成本變動增加
    終至虧損乙節，固據其提出台灣台中地方法院八十九年度重訴字第二五七號判決
    為證，惟原告既自陳系爭工程之營利事業所得稅，係採完工比例法｜工程成本比
    例法方式計算工程損益，自應遵守相關之公認會計處理準則及稅法相關之規定，
    非可恣意為之。依首揭財務會計準則公報第十一號、第八號之規定，長期工程合
    約之估計工程總成本如有變動，應作為會計估計變動處理，亦即：(1)若估計變動
    僅影響當期，應於當期處理，不得調整前期損益。(2)若估計變動影響當期及以後
    期數，應於當期及以後各期處理，不調整以前各期損益，故原告若主張八十五年
    度發生工程總成本變動之事由，自應於八十五年當期加以處理申報，乃原告所申
    報之八十五年度「長期工程完工比例法工程損益計算表」並未記載有關工程總成
    本之變動事宜，復經被告通知未獲置理，且其申報之「本期認列工程毛利」仍有
    一一二、○六六元，原告既未於預估成本估計變動年度（八十五年度）調整工程
    損益，其於八十七年間本件復查程序中始主張虧損及應調整系爭年度之所得額，
    至訴願及本件訴訟中始提出上開民事判決為證，核與首揭行為時營利事業所得稅
    查核準則及財務會計準則公報之規定不符，不足採取。況依該民事判決記載，原
    告可獲得之給付為損害賠償性質，且係採用行政院公共工程委員會採購申訴委員
    會之調解方案為基礎，並非基於會計及稅法相關規定核實認定，尚不能逕行採為
    本件營利事業所得稅核課之依據。詳言之，上開民事判決係就下列事項分別予以
    准駁：(1)工期延宕，相關管理費、薪資及機具折舊等損失；(2)「樹木砍伐」施工
    項目漏列；(3)工程計劃變更，預鑄品要求價購；(4)施工期間砂石調漲；(5)「施工
    中勞工安全衛生及環保費」未依合約規定計價；及(6)履約保證金之利息損失等。
    經查該第(1)及(3)項之部分，原告投入之相關成本已據被告准依其實際申報數認列
    在案，核與本期預估總成本無關；而第(2)及(5)項之部分，係屬新增列之施工項目
    及往後年度估計變動事項，亦與本期核定之估計總成本無關；至第(4)有關砂石調
    漲之項目，依據前述調解方案通知書中所載，原告係於施工期間八十六年八月二
    十日至八十七年九月份要求發包單位依台灣地區營造工程物價指數（砂石及級配
    類指數）補償其增加之工程成本（見原處分卷第二三二頁至二三三頁），足見該
    項成本變動仍屬往後年度之估計變動事項，依一般會計處理原則，估計變動應於
    發生年度及以後年度調整損益，查原告並未於系爭年度提示預計工程總成本變動
    之相關資料供核，其主張自難採據；又第(6)項履約保證金之利息損失，核非屬系
    爭工程之成本，況原告該部分請求亦經前開民事判決駁回在案。原告再於本件訴
    訟中請求依據該民事判決認定系爭年度原告之所得為虧損，委無足採。況查，原
    告八十五年度自行列報系爭工程累積至本期止之工程利益為六六五、一○八元（
    累積應認列之工程收入六六、五一○、七三三元減累積應認列之工程成本六五、
    八四五、六二五元），本期應認列之工程利益為一一二、○六六元，此有原告自
    行編製之「長期工程完工比例法工程損益計算表」附原處分卷可稽（第二七五頁
    ），是依原告自行申報之資料觀之，原告於辦理本期營利事業所得稅結算申報時
    ，尚且預估該工程可獲有利益，並續於八十六及八十七年度分別列報系爭工程之
    工程利益為二、五六七、二八四元及五九八、○五八元（見原處分卷第二七四頁
    及第二七三頁之八十六及八十七年度之長期工程完工比例法工程損益計算表），
    原告既於八十五至八十七年度辦理結算申報時均自認系爭工程可獲有利益，顯見
    於各該年度尚未預見其承攬系爭工程將產生虧損，原告以事後取得損害賠償之判
    決請求於系爭八十五年度認列，自無可採。
六、系爭未完工程原告營利事業所得稅結算申報既係採完工比例法計算工程損益，且
    其完工比例係採工程成本比例法（按投入成本占估計總成本之比例衡量完工程度
    ）計算。依財務會計處理準則公報第十一號「長期工程合約之會計處理準則」之
    第十五點、第十六點及第十八點規定（詳原處分卷第二六一頁至二六六頁）：長
    期工程採完工比例法之工程損益計算方法如下：工程包價｜估計工程總成本=估
    計工程總利益。期末完工比例=本期累積投入成本÷估計工程總成本=本期累積投
    入成本÷（本期累積投入成本＋估計至完工尚需投入成本）。估計工程總利益×
    期末完工比例=累積工程利益。累計工程利益｜前期已認列累積利益=本期工程利
    益；亦即以工程包價（合約總價款），減除估計工程總成本，計算出工程總利益
    後，再依各期之完工比例核算該工程各年度應認列之工程利益。倘工程合約價款
    或估計工程總成本發生變動時，則作為會計估計變動處理，惟工程合約如估計發
    生虧損時，則應立即（當期）認列全部損失。又依一般工程契約性質，其工程預
    算書所為總工程成本之預估，應已將工程期間可能發生之變動因素加以考慮，是
    以如原告於申報各期損益時，主張預估總成本與原工程契約書所為預估有異，自
    應對該項變動之事實，舉證證明。經查本件原告系爭工程總價申報數為一二八、
    六九七、二三八元（未含稅）、累積工程成本申報數為六五、八四五、九○一元
    （包含八十四年度投入之直接人工六一六、九二五元及八十五年度投入之直接人
    工六、一七六、一九○元），被告已按其申報數予以認列在案；至原告本期申報
    之估計工程總成本為一二七、四一○、二六五元，與合約不符，原告復未能舉證
    證明該項變動之事實，被告按查得工程合約之包價減除包商利稅及管理費用後，
    計得系爭工程之估計工程總成本為一一七、五○六、一七五元，並依上開公式計
    算出該年度按完工比例法應認列之工程收入為四四、四六九、八五○元，乃予增
    列工程收入五、六一一、一九九元，核定營業收入一○一、六四七、二五○元，
    經核並無違誤。原告未能提出估計總成本變動之憑據供核，徒以包商利潤及稅捐
    以工程總價之百分之十五計算乃制式合約規定，與實際之「在建利益」不符加以
    爭執，要非可採。
七、綜上所述，原處分及所為復查均無違誤，訴願決定予以維持亦無不合，原告訴請
    撤銷均無理由，應予駁回。
據上論結，本件原告之訴為無理由，依行政訴訟法第一百九十五條第一項後段、第九
十八條第三項前段，判決如主文。
中    華    民    國    九十二      年      一        月      十六      日
                 臺 中 高 等 行 政 法 院   第 三 庭
                                審 判 長 法  官  王  茂  修
                                         法  官  莊  金  昌
                                         法  官  許  金  釵
右正本證明與原本無異。
如不服本判決，應於判決送達後二十日內向本院提出上訴書狀，其未表明上訴理由者
，應於提起上訴後二十日內向本院提出上訴理由書（須依對造人數附具繕本）；如於
本判決宣示或公告後送達前提起上訴者，應於判決送達後二十日內補提上訴理由書（
須附繕本）。未表明上訴理由者，逕以裁定駁回。
提起上訴應預繳送達用雙掛號郵票拾份（每份三十四元)。
中    華    民    國    九十二      年      一        月      十六      日
                                         法院書記官  蔡逸媚


司法院資訊處製作；財團法人民間司法改革基金會備份。
